臺灣臺東地方法院刑事判決　　　　　　　 100年度易字第74號
公　訴　人　臺灣臺東地方法院檢察署檢察官
被　　　告　彭福生
　　　　　　吳正德
上列被告因竊盜案件，經檢察官提起公訴（100年度偵字第413號）
，本院判決如下：
    主  文
吳正德共同犯竊盜罪，累犯，處有期徒刑肆月，如易科罰金，以
新臺幣壹仟元折算壹日；又共同犯竊盜罪，累犯，處有期徒刑肆
月，如易科罰金，以新臺幣壹仟元折算壹日；又共同犯竊盜罪，
累犯，處有期徒刑肆月，如易科罰金，以新臺幣壹仟元折算壹日
。應執行有期徒刑拾月，如易科罰金，以新臺幣壹仟元折算壹日
。
彭福生被訴部分公訴不受理。
    犯罪事實
一、吳正德於民國97年間因犯竊盜罪，經本院以97年度易字第34
    7號判處有期徒刑7月確定，於98年10月22日縮刑期滿執行完
    畢。猶不知悔改，竟與彭福生意圖為自己不法之所有，共同
    基於竊盜之犯意聯絡，於下述時、地共同為以下行為：
  (一)於100年1月19日上午2 時許，吳正德與彭福生共同前往臺東
    縣鹿野鄉○○村○○路1 號之住宅，以不明方式竊取堆置在
    該住宅前，並以帆布覆蓋之電纜控制線一批得逞後，遂以手
    推車將竊得之電纜控制線，運回彭福生位於臺東縣鹿野鄉○
    ○村○○路38巷21號住家前之空地，由吳正德或彭福生起火
    將包覆在銅線外側之塑膠燒溶，彭福生再將該批銅線變賣與
    不詳之人，獲取價款新臺幣（下同）700 元，嗣吳正德分得
    200 元，餘由彭福生取走。
  (二)嗣於100年2月2日上午10 時許，吳正德與彭福生前往上開育
    英路1 號之住宅，以不明方式竊取堆置在該住宅前，並以帆
    布覆蓋之電纜控制線一批得逞後，遂以手推車將竊得之電纜
    控制線，運回彭福生上揭住家前之空地，由吳正德或彭福生
    起火將包覆在銅線外側之塑膠燒溶，彭福生再將該批銅線變
    賣與不詳之人，獲取價款1000元，嗣吳正德分得400 元，餘
    由彭福生取走。
  (三)又於100年2月12日上午10時許，吳正德與彭福生前往上開育
    英路1 號住宅，以不明方式竊取堆置在該住宅前，並以帆布
    覆蓋之電纜控制線一批得逞後，遂以手推車將竊得之電纜控
    制線，運回彭福生上揭住家前之空地，由彭福生起火將包覆
    在銅線外側之塑膠燒溶時，因燃燒塑膠產生異味，經鄰居報
    警處理，為警當場查獲，始悉上情。
二、案經胡益郎訴由臺東縣警察局關山分局報告臺灣臺東地方法
    院檢察署檢察官偵查起訴。
    理  由
壹、有罪部分：
一、證據能力方面：
  (一)被告吳正德及檢察官對於以下本院作為得心證依據之各項證
    據資料，經本院審理時逐項提示，均同意有證據能力，而本
    院審酌各項證據作成時之狀況，認為並無不可信或不適當之
    情事，依刑事訴訟法第159條之5第1 項之規定，均認有證據
    能力。
  (二)至其餘資以認定本案之下列非供述證據，亦查無違反法定程
    序取得之情形，依刑事訴訟法第158條之4反面規定，應具證
    據能力。
二、實體方面：
  (一)訊據被告吳正德矢口否認上開犯行，辯稱：伊是在100年2月
    8日才碰到彭福生，而同年月12 日是到彭福生家裡喝酒，不
    知道彭福生有偷電纜控制線用以變賣云云。惟查：
  1.與被告吳正德一起參與上揭竊盜行為之證人即被告彭福生於
    偵訊中具結證稱：第一次是在100年1月19日上午2 時去源聖
    宮旁即瑞源村育英路1號偷的，第二次是在同年2月2 日上午
    10點也是在育英路1號偷的，第三次是在同年月12 日上午10
    時亦是在育英路1 號偷的，這三次都是伊跟吳正德去偷的，
    都是用手推車去載竊取的電纜控制線運至伊家，然後在伊家
    外面用火燒電纜控制線，前兩次燒完後伊有拿去鹿野後火車
    站的資源回收廠賣，第一次賣700元，伊分500元，吳正德分
    200元，第二次賣1000元，伊分600元，吳正德分400 元，因
    為是伊拿去賣的，所以伊會分的比較多等語（見偵卷第9 至
    10頁）。經核與親眼目睹被告吳正德在彭福生家中燒溶電纜
    控制線外皮之證人陳寬亮於警詢中證稱：100年2月間中午食
    後，伊有看到吳正德正在彭福生家前廣場燒溶整捆電線外皮
    ，彭福生坐在客廳門前，大約要燒1～2個鐘頭，事後吳正德
    會將燒溶電線外皮之裸銅線裝置肥料袋內等語（見本院卷第
    61頁）；100年2月12日中午至彭福生上開家中查看之臺東縣
    警察局關山分局瑞源派出所所長陳泰山於本院審理中具結證
    稱：本案是中午的時候，民眾打電話進派出所說，附近有人
    在燒電纜線，氣味不好聞，伊就過去現場查看，結果現場還
    在燒電纜線，濃煙很大，彭福生在現場弄電線，伊就問彭福
    生說為什麼要燒電線，彭福生當場說，因為吳正德與他有分
    工，從剪斷纜線、偷電纜線、搬到本案現場是由吳正德負責
    ，而燒電纜線及整理電纜線、賣電纜線則是由彭福生負責的
    ，事後兩人一起分贓，彭福生會分得比較多一點，大約是六
    、四比例、或七、三的比例。至於吳正德則是在彭福生家裡
    的屋內，我就請彭福生先將燃燒的電線澆熄，再請彭福生及
    吳正德把燒過的電纜線一起帶到派出所說明，吳正德當時有
    答應伊說好，會隨後過來，但是事後卻跑掉等語；該批電纜
    控制線所有權人胡益郎於警詢時證稱：100年2月12日下午3
    時在臺東縣鹿野鄉○○村○○路38巷21號前查獲之電纜控制
    線，是伊用帆布蓋好堆置在瑞源村育英路1號前，而包覆在
    電纜控制線外緣的塑膠已燒毀，只剩下銅線計31公斤等語（
    見警卷第13至14頁）均相符，足認被告吳正德確有與彭福生
    共同竊取胡益郎所有之電纜控制線，且該批電纜控制線經燒
    溶後，由彭福生負責將銅線出售，所獲取之金錢遂由兩人分
    贓等情。
  2.再者，觀諸證人陳泰山之上開證述，其中關於陳泰山請被告
    吳正德至派出所說明，被告吳正德卻頓時逃跑乙節，堪認被
    告吳正德係作賊心虛所致。另被告吳正德共同竊取電纜控制
    線及參與燒溶電纜線工作，導致其手及鞋底均會沾黏經燒溶
    後之黑色塑膠物質乙情，亦據證人陳泰山於本院審理時具結
    證稱：當時伊看到吳正德在彭福生家裡時，吳正德手是黑的
    ，腳也是黑的，這個黑是塑膠溶掉時所產生的黑，而且到了
    派出所都還洗不掉，另外手指及手掌及鞋底都有沾到黑色的
    物質，我們也有拍照存證等語；當時前往吳正德住家調查之
    員警即證人林清傑於本院審理時具結證稱：當初是所長陳泰
    山先前往查看該處，發現兩個人在那邊燒東西，後來所長聯
    絡伊過去逮人，因為另一個已經逃掉了，伊有問所長，所長
    是說該人確認是吳正德沒有錯，伊也有問過彭福生，他說他
    跟吳正德兩個在燒他們偷來的銅線，後來伊就跟另外一名警
    員去吳正德的住處，但吳正德家裡的鐵門關起來了，伊有問
    隔壁鄰居，隔壁說他剛剛有看到吳正德匆匆忙忙的回來，伊
    進去後就請吳正德來派出所說明，在派出所時伊有發現彭福
    生的手上有黑漆的痕跡，伊也請吳正德給伊看他的手掌，他
    們手上都有相同的痕跡等語甚詳（見本院卷第75頁至76頁）
    。並有吳正德於臺東縣警察局關山分局內所拍攝其手掌上均
    有黑色膠漆殘留之照片兩紙在卷可稽（見警卷第29頁），顯
    見共同被告吳正德亦參與竊取搬運電纜控制線及燒溶工作乙
    節，果若如共同被告吳正德所辯未曾參與燒溶及竊取，豈會
    其手掌會殘留黑色膠漆。且從上開照片及拍攝被告彭福生手
    掌亦殘留黑色膠漆之照片觀之（見警卷第30頁），被告吳正
    德、彭福生手上所殘留黑色膠漆均相同。復遍覽員警所拍攝
    本案彭福生住宅前廣場燒所竊取之電線位置現場照片（見警
    卷第27頁），該廣場因從事燒溶電纜控制線之故，該廣場之
    空地地面均沾黏黑色膠漆，則吳正德必是於該處從事燒溶電
    纜控制線時，鞋底始會沾黏黑色膠漆，致鞋底亦為黑色，是
    被告辯稱並無竊取及燒溶電纜控制線一事，自難憑採。
  3.又參酌被告吳正德先於警詢中供稱：於100年2月12日中午12
    時許，彭福生有先在他家廣場前燒過電線，後來叫伊繼續在
    燒，而同年2 月初已燒過的電線，伊有跟彭福生說瑞和有在
    收銅線這種東西，彭福生說他不要去瑞和，他要去鹿野認識
    的地方賣，該次賣得的錢伊有跟他要，他才給伊200 元云云
    （見警卷第10至11頁）。嗣於偵訊中改口供稱：上開200 元
    是跟彭福生借的並沒有分到錢云云（見偵卷第11頁），末於
    本院審理中供稱：伊於100年2月12日當天雖然到彭福生家中
    ，但不清楚彭福生有在燒電纜，也沒有聞到燒電纜的味道，
    而且伊沒有幫彭福生燒過電纜，至於伊的手黑黑的，伊無法
    說明為何會這樣云云（本院卷第145至146頁）。稽之被告上
    開歷次供述，屢屢翻異前詞，且與常情相違，堪認被告吳正
    德之辯稱僅為卸責之詞，尚非有據。
  4.縱上所述，被告上開辯稱，均不足取，本案事證明確，被告
    吳正德所涉竊盜犯行，堪以認定，應予依法論科。
二、核被告吳正德就犯罪事實一、(一)至(三)所示之3 次犯行所為，
    均係犯刑法第320條第1項竊盜罪（3 罪）。犯罪事實一、(一)
    至(三)所示3 次犯行，被告吳正德與被告彭福生，均存有犯意
    之聯絡及行為之分擔，俱為共同正犯。另犯罪事實一、(一)至
    (三)所示3 次犯行，其犯罪時間不同，客觀上亦可按其行為個
    數分別評價，又係分別起意，應分論併罰。又被告吳正德於
    97年間因犯竊盜罪，經本院以97年度易字第347 號判處有期
    徒刑7月確定，於98年10月22 日縮刑期滿執行完畢，有臺灣
    高等法院被告前案紀錄表存卷可參，其於有期徒刑執行完畢
    後，5 年以內故意再犯本案有期徒刑以上之罪者，為累犯，
    應依刑法第47條第1 項之規定加重其刑。爰審酌被告吳正德
    正值壯年，身體亦堪稱健全，如因缺錢花用，當可運用自身
    之體力及知識以賺取金錢，不應循非法途徑牟取不義之財，
    而起盜心竊取告訴人之財物，凡此皆顯示被告漠視告訴人之
    權利及企圖不勞而獲之心態，所為實不足取，並考量其為國
    中畢業、先前以臨時工為業、目前離婚有兩個小孩、竊取之
    價值約為10000元等一切情狀，認檢察官就上揭3次犯行各具
    體求處有期徒刑7月，略嫌過重，爰分別量處如主文所示之
    刑，另各諭知易科罰金之折算標準，並定其應執行刑暨易科
    罰金之折算標準。
乙、公訴不受理部分：
一、公訴意旨略以：被告彭福生就被告吳正德前述竊盜犯行，有
    犯意聯絡及行為分擔，被告彭福生亦涉犯刑法第320條第1項
    之竊盜罪嫌。
二、按被告死亡者，應諭知不受理之判決，並得不經言詞辯論為
    之，刑事訴訟法第303條第5款、第307 條分別定有明文。
三、查本件被告彭福生業於100年3月29日死亡，此有本院自法務
    部戶役政連結作業系統下載之彭福生戶籍資料查詢結果表及
    臺灣臺東地方法院檢察署100甲字第078號相驗屍體證明書各
    一紙在卷可佐（見本院卷第39、154 頁）。參照上開說明，
    就被告彭福生上揭犯行部分爰不經言詞辯論，逕為不受理之
    判決。
據上論斷，應依刑事訴訟法第299條第1項前段、第303條第5款、
第307條，刑法第28條、第320條第1項、第47條第1項、第41條第
1項前段、第8項，第51條第5款，刑法施行法第1條之1第1項、第
2項前段，判決如主文。
本案被告吳正德部分經檢察官蘇到庭執行職務。
中    華    民    國  100    年    10    月    25    日
                  刑事第二庭審判長法  官    陳弘能
                                  法  官    黃儀
                                  法  官    侯弘偉
以上正本證明與原本無異。
如不服本判決應於收受送達後10日內向本院提出上訴書狀，並應
敘述具體理由；其未敘述上訴理由者，應於上訴期間屆滿後20日
內向本院補提理由書（均須按他造當事人之人數附繕本）。「切
勿逕送上級法院」。告訴人或被害人對於本判決如有不服，請書
具不服之理由狀，請求檢察官上訴者，其上訴期間之計算係以檢
察官收受判決正本之日期為準。
                                  書記官     洪幸如
中    華    民    國   100    年    10    月    25    日
中華民國刑法第320條
（普通竊盜罪、竊佔罪）
意圖為自己或第三人不法之所有，而竊取他人之動產者，為竊盜
罪，處5  年以下有期徒刑、拘役或 5 百元以下罰金。
意圖為自己或第三人不法之利益，而竊佔他人之不動產者，依前
項之規定處斷。
前二項之未遂犯罰之。